【裁判字號】    97,抗,1581
【裁判日期】    971030
【裁判案由】    確認債權不存在
【裁判全文】
臺灣高等法院民事裁定                  97年度抗字第1581號
抗  告  人  乙○○○
上列抗告人因與相對人甲○○間確認債權不存在事件，抗告人對
於中華民國97年8月18日臺灣士林地方法院97年度訴字第614號裁
定，提起抗告，本院裁定如下：
    主  文
抗告駁回。
抗告費用由抗告人負擔。
    理  由
一、抗告意旨略以：依民事訴訟法第78條、第94條之1 、第77條
    之6第1項等規定，就裁判費之繳納並無明定未於一定期間繳
    納者，應駁回其上訴。且依同法第442條第2項之規定，當事
    人未繳納裁判費者，法院應定期命補正，此為強行規定。抗
    告人提起上訴時，一時未籌足裁判費，原法院未踐行補正程
    序，遽爾駁回抗告人之上訴，與法不合，況抗告人提提起上
    訴，未逾一週，原法院即逕予駁回上訴，此舉似與法院應保
    障人民權益，解決百姓紛爭之神聖使命未符，亦屬不當，爰
    請求廢棄原裁定等語。
二、按提起民事第二審上訴，應依民事訴訟法第77條之16第1 項
    規定預納裁判費，此為必備之程式。又上訴不合程式或有其
    他不合法之情形而可以補正者，原第一審法院應定期間命其
    補正，如不於期間內補正，應以裁定駁回之，民事訴訟法第
    442條第2項固定有明文。惟按民事訴訟法施行法第9 條亦規
    定：「上訴人有律師為訴訟代理人，或依書狀上之記載可認
    其明知上訴要件有欠缺者，法院得不行民事訴訟法第442 條
    第2 項之程序」，亦即法院無須定期命補正，得逕以裁定駁
    回律師代當事人所為之上訴。
三、經查：本件抗告人對於民國97年7 月16日臺灣士林地方法院
    97年度訴字第614 號判決不服，委任邱六郎律師為訴訟代理
    人，具狀提起上訴，有其所提之委任狀附卷可稽 (見原審卷
    第97頁），卻未據預納上訴審裁判費。上訴人既委任有律師
    為訴訟代理人，且該律師於原審時即為上訴人之訴訟代理人
    ，對於本件訴訟標的之價額知悉甚明（原審曾以裁定核定本
    件訴訟標的價額，並命上訴人補繳第一審裁判費，上訴人亦
    依裁定之旨補繳，見原審卷第34頁、第4─1頁），其上訴既
    不合法，揆之上開說明，法院得不定期間命其補正，逕予裁
    定駁回上訴（參照大法官會議釋字第179 號解釋意旨，為避
    免延滯訴訟，民事訴訟法施行法第9 條規定與人民訴訟權之
    行使及人民在法律上地位之平等，尚無妨礙，併此說明）。
    原裁定以抗告人本件上訴要件顯有欠缺，而上訴人復委有律
    師為訴訟代理人，無命補正之必要，逕以裁定駁回上訴人之
    上訴，並無違誤，抗告論旨指摘原裁定不當，求予廢棄，為
    無理由，應予駁回。
四、據上論結，本件抗告為無理由，爰裁定如主文。
中    華    民    國    97    年    10    月    30    日
                    民事第四庭
                        審判長法  官  張劍男
                              法  官  翁昭蓉
                              法  官  陳靜芬
正本係照原本作成。
本裁定除以適用法規顯有錯誤為理由，並經本院許可外，不得再
抗告。如提起再抗告，應於收受送達後10日內委任律師為代理人
向本院提出再抗告狀。並繳納再抗告費新台幣1,000元。
中    華    民    國    97    年    10    月    30    日
                              書記官  應瑞霞


司法院資訊處製作；財團法人民間司法改革基金會備份。
